【裁判字號】    97,簡上,326
【裁判日期】    970616
【裁判案由】    妨害自由
【裁判全文】
臺灣板橋地方法院刑事判決             97年度簡上字第326號
上  訴  人
即  被  告  甲○○
上列上訴人即被告因恐嚇等案件，不服本院96年度簡字第7777號
，中華民國97年1 月31日第一審判決（聲請簡易判決處刑書：臺
灣板橋地方法院檢察署96年度偵字第16608 號）提起上訴，本院
第二審合議庭判決如下：
    主  文
上訴駁回。
    事實及理由
一、本案經本院審理結果，認第一審簡易判決以被告甲○○公然
    侮辱人，處罰金新臺幣（下同）5,000 元，如易服勞役以1,
    000 元折算1 日；又以加害生命之事，恐嚇他人致生危害於
    安全，處拘役30日，如易科罰金，以1000元折算1 日，其認
    事、用法及量刑均無不當，應予維持，並引用第一審判決書
    記載之事實、證據及理由（如附件）。
二、上訴人即被告甲○○之上訴意旨略以：(一)本件案發地點係在
    臺北縣三重市○○路○ 段20巷之大馬路，雙方既在大馬路上
    爭吵，皆處於同一地面位置，被告豈有向告訴人恫稱「你給
    我下來‧‧‧」之可能，足徵告訴人乙○○指訴不實，原審
    不察，率認告訴人片面指訴之誆言為真，而認定被告有罪，
    尚有違誤；(二)證人張龍河係與告訴人居住於同一棟大樓之3
    樓鄰居，因認被告施工之工地興建房屋後，將遮蔽其住處窗
    戶之採光，故向來反對被告之發包廠商佶原建設有限公司，
    證人張龍河除在另案中作偽證外，本件案發時跟本未現身在
    現場監視器錄影光碟畫面中，且其既身處該棟大樓之3 樓，
    又如何能聽聞被告與告訴人之爭吵；(三)本件實際案發現場係
    在被告所施工之第1098地號工地內，而非在臺北縣三重市○
    ○路○ 段107 號前，依告訴人所提出之錄影光碟內容觀之，
    僅顯現其中似有告訴人在其住處內對被告咆嘯並制止施工暨
    被告與告訴人溝通之情形，並無被告對告訴人施以恐嚇之影
    像與錄音；綜上所述，原審漏未斟酌上情，率予認定被告有
    罪，令被告不服，爰提起本件上訴云云。
三、經查：
  (一)本件被告之供述及被告以外之人於審判外之陳述暨相關筆錄
    、書證（以下所引據者），檢察官、被告均未於本案言詞辯
    論終結前聲明異議，本院審酌該等陳述、筆錄、書證作成時
    之情況，亦無何等違背刑事訴訟程序或顯不可信之情形，倘
    以之作為本案認定犯罪事實之基礎，尚屬適當，爰依刑事訴
    訟法第156 條第1 項、第159 條之5 等規定，認均具有證據
    能力，合先敘明。
  (二)告訴人乙○○當時係在其2 樓住處內遭被告以言語公然侮辱
    及恐嚇等情，迭據其於警詢時、偵查中及本院審理時一致指
    （證）述明確（參見本案偵查卷第3 頁、第16頁，本院97年
    6 月2 日審判筆錄第4 頁），核與卷附現場監視器錄影內容
    所擷取畫面之顯示情形相符（參見本案偵查卷第52至72頁）
    ，足見被告空言辯稱當時雙方皆處於同一地面位置云云，並
    不足取。
  (三)證人張龍河係與告訴人居住於同一棟大樓之3 樓鄰居一節，
    固據證人張龍河於偵查中證述屬實（參見本案偵查卷第75頁
    ），核與證人即告訴人乙○○於本院審理時證述之情節相符
    （參見本院97年6 月2 日審判筆錄第5 頁），然僅以此客觀
    事實推認證人張龍河不滿被告在上開工地施工，進而推論其
    於本案中作偽證，已嫌速斷，況被告除提出證人張龍河於94
    年6 月20日出具之證明書及本院另件民事事件之言詞辯論筆
    錄影本外，並未能提出證人張龍河於本案偵查中之上開證詞
    究竟有何虛偽陳述之具體跡證，本院自無從認定證人張龍河
    之上開證詞有何偽證情形；再依卷附現場監視器錄影內容觀
    之，其監視器之拍攝角度，係由告訴人與證人張龍河所居住
    之上開大樓向被告施工之上開工地內攝影，其攝影範圍僅及
    於該工地及前方道路，並不包括上開大樓之住戶，證人張龍
    河既證稱當時其在住處內等語（參見本案偵查卷第75頁），
    自不可能出現於該錄影內容畫面中，又被告當時所站之位置
    ，與該大樓之1 樓僅相隔約7 米左右一節，業據證人乙○○
    於本院審理時證述明確（參見本院97年6 月2 日審判筆錄第
    5 頁），依卷附現場監視器錄影內容所擷取畫面之顯示情形
    觀之，被告位置與攝影鏡頭間之距離確係甚近，且被告亦有
    怒目朝攝頭鏡頭方向對話之舉動（參見本案偵查卷第53、54
    、56、57、60、61、68、70、71頁），足徵證人張龍河當時
    雖在上開大樓3 樓之住處內，在客觀上仍可聽聞被告與告訴
    人之爭吵；末被告雖聲請傳喚證人張龍河到庭再行查證，惟
    證人張龍河業於96年9 月28日死亡一節，有本院依職權查詢
    之個人基本資料查詞結果表1 份在卷足憑，其在客觀上已無
    傳喚到庭查證之可能，本院爰不予傳喚之。綜上，被告空言
    辯稱證人張龍河於偵查中作偽證暨其未出現在現場監視錄影
    內容中不可能聽見雙方爭吵云云，並不足取。
  (四)本件案發現場雖在被告所施工之上開工地，惟該地點亦位於
    告訴人所居住之臺北縣三重市○○路○ 段107 號大樓前方，
    業據證人即告訴人乙○○指（證）述無訛，核與卷附現場監
    視器錄影內容所擷取之上開畫面相符，且依該等擷取畫面所
    顯示情形觀之，斯時被告所站立之位置與監視器攝影鏡頭間
    之距離甚近，被告亦有怒目朝攝頭鏡頭方向對話之舉動（詳
    如上述），足見被告辯稱本件案發地點不符暨上開擷取畫面
    內容中並無其對告訴人施以恐嚇之影像等節，並不足取；另
    上開現場監視器錄影內容，僅可讀取其檔案之影像，而無法
    播放聲音一節，有本件承辦警員即臺北縣政府警察局厚德派
    出所警員許祐魁出具之職務報告書1 份在卷足憑，本件告訴
    人所提供之現場監視器錄影內容，雖無法播放聲音，然本院
    衡酌上開各該積極證據之證明力，認已足以認定被告涉有本
    件公然侮辱及恐嚇犯行，並不因該等現場監視器錄影內容無
    法播出聲音而受影響，是被告指摘本件現場監視器錄影內容
    並無錄音一節，亦無從援為有利認定之依據。
  (五)本院綜理本案全部事證，暨調查相關事證後，認原審就被告
    上揭犯行，引用上開法條，並衡酌其犯罪後猶飾詞否認態度
    （被告提起上訴仍否認本件犯罪─參見卷附刑事上訴狀），
    兼衡被告之平日素行、生活狀況等一切情狀，分別量處罰金
    5,000 元及拘役30日，並諭知易服勞役與易科罰金之折算標
    準，其認事用法，俱無不合，量刑亦妥適，被告上訴意旨，
    猶以原審已審慎衡酌過之事由，指摘原判決認事不當云云，
    為無理由，應予駁回。
據上論斷，應依刑事訴訟法第455 條之1 第1 項、第3 項、第36
8 條、第373 條，判決如主文。
本案經檢察官顏世翠到庭執行職務
中    華    民    國      97    年    6     月  16    日
              刑事第三庭  審判長法  官  王屏夏
                                法  官  彭全曄
                                法  官  王偉光
上列正本證明與原本無異。
不得上訴。
                                書記官  陳金鳳
中    華    民    國      97    年    6     月  16    日
附錄本案論罪科刑法條全文：
中華民國刑法第305條
（恐嚇危害安全罪）
以加害生命、身體、自由、名譽、財產之事，恐嚇他人致生危害
於安全者，處 2 年以下有期徒刑、拘役或 3 百元以下罰金。
中華民國刑法第309條
（公然侮辱罪）
公然侮辱人者，處拘役或 3 百元以下罰金。
以強暴犯前項之罪者，處 1 年以下有期徒刑、拘役或 5 百元以
下罰金。


司法院資訊處製作；財團法人民間司法改革基金會備份。
